Ingénieur d'intégration

06.95.14.94.59 | thomas.asnar@gmail.com | http://thomas-asnar.github.io | Toulon (83) | 34 ans pacsé sans enfant | Permis B

RESUME

Fort d'une décennie d'expérience en production informatique, mes meilleurs atouts se caractérisent par un large panel de compétences (Ordonnancement, Stockage, Sauvegardes, Scripting, Systèmes Unix) et une excellente capacité d'adaptation.

Grâce à mon expertise sur Visual TOM, ma capacité d'analyse et de prise en charge de projets complexes à industrialiser, depuis octobre 2016, je poursuis ma carrière au sein du grand groupe BPCE-IT (Banque Populaire Caisse d'Epargne, Informatique et Technologie) en tant qu'ingénieur d'intégration.

POINTS FORTS

- Expertise VTOM (ordonnancement)
- Expertise scripting (SH, PHP, PERL, POWERSHELL)
- Expertise TINA (sauvegardes)
- Expertise EMC²: VNX, CX, VPLEX, RecoverPoint, IPReplicator, BROCADE (stockage)
- Très bonne connaissance Système Linux (RedHat) / HP-UX
- Très bonne connaissance Apache, Nagios, HTML5, CSS3, JS, jQuery, Wordpress

EXPERIENCE PROFESSIONNELLE

<u>Depuis octobre 2016</u>: Ingénieur d'intégration chez BPCE-IT

- Prise en charge jusqu'à intégration en production de projets informatiques liés aux applications bancaires
- Industrialisation/scripting, développement d'applications web

<u>Mars – Septembre 2016</u> : Squad en mission chez BPCE-IT Ingénieur d'exploitation et administrateur des plans de productions

- Apport d'expertise sur le produit VTOM et prise en charge technique de différents projets :
 - Amélioration global du PERT
 - Priorisation des queues d'exécution
 - Outil web statistiques VTOM
 - Industrialisation des purges de logs clients VTOM
 - Développement Symfony : ajout de module pour le suivi d'exploitation (ajout des développements de masse VTOM)
- Renfort de l'équipe d'exploitation IOM en charge de la conception et de la livraison de packages VTOM

Thomas ASNAR Ingénieur d'intégration

2014 - 2016: HAVANA IT en mission longue chez CAPGEMINI (Euriware)

Ingénieur d'exploitation et administrateur des plans de productions

Projet d'intégration VTOM pour nouveau client GRTGAZ

- Nov 15 to Jan 16 : Projet migration ordonnanceur TNG chez collaborateur extérieur vers CONTROL-M CAPGEMINI (environ 3k jobs + reverse engineering et adaptations scripts). Run final en Inde (collaboration en anglais)
- Déploiement ~500 agents VTOM, Création ~3000 jobs VTOM
- Mise à niveau scripting Powershell en autodidacte (balance Windows/Linux inversée avec mon ancien poste)
- Création et mise en place de nouveaux scripts : 70% Windows 30% Linux/Solaris
- Industrialisation et intégration des Arrêts / Relances applicatifs
- Industrialisation et intégration des Refresh de bases de données inter-plateformes
- Industrialisation et intégration des purges de clients VTOM
- Industrialisation et intégration des stratégies NetBackup dans VTOM
- Résolution des tickets d'incidents N1 à N3 ou escalade sur bug à Absyss (société éditrice)

2008 - 2014: Ministère de la Défense, DIRISI (92 Suresnes) Administrateur des systèmes transverses

Chef de cellule Ordonnancement (~ 6 ans)

- Administrateur de la base et des serveurs VTOM en architecture Primaire Backup
- Modélisation des jobs des Systèmes d'Information nationaux interarmées
- Rédaction des procédures d'exploitation et d'administration
- Amélioration des processus d'industrialisation et scripting
- Résolution des tickets d'incidents N3 ou escalade à Absyss (société éditrice)
- Formation et transfert de compétences
- Gestion de projets techniques : Plan de Reprise d'Activité sur site distant, virtualisation, migration et montées de versions

Environnement technique: VTOM 5.6.3a, Redhat 5.5, HP-UX 11iv3, Windows 2003 S

Cellule Stockage et Sauvegarde (~ 4 ans)

Administrateur des serveurs TINA et des librairies

- Configuration librairies et lecteurs les serveurs et les catalogues TINA
- Installation et configuration serveurs, clients et storage node TINA
- Modélisation des sauvegardes dans le catalogue TINA : applications, hosts, stratégies, dossiers d'archivage, jeux de médias, etc.
 Types de sauvegarde : RMAN, brtools, MySQL, SQLServer, fichiers plats

Thomas ASNAR Ingénieur d'intégration

- Rédaction des politiques de sauvegardes
- Intégration projet PRA local des catalogues sur un autre serveur TINA (script PERL en collaboration avec Eric LELOGEAIS d'ASG)
- Résolution des tickets d'incidents N3 ou escalade à ASG
- Scripting tina_shell

Environnement technique: TINA 4.2, Redhat 5.5, IBM TS3310

Administrateur stockage

- Configuration des baies SAN, NAS, des switchs fibres et de VPLEX
- Création des structures : LUN, virtual volumes, zoning, partage NFS, etc.
- Rédaction des procédures d'exploitation et d'administration
- Résolution des tickets d'incidents N3 ou escalade à EMC²
- Intégration projet de virtualisation du stockage avec VPLEX (projet CORTES pour déménager notre salle informatique)
- Intégration projet PRA distant à Bordeaux (Recoverpoint)
- Création d'outils d'administration, scripting

Environnement technique: VNX, CX, VPLEX, BROCADE

Cellule Supervision (~ 6 mois) - travail en quart

- Pilote d'exploitation
 - Supervision des indicateurs, des services Nagios, des travaux VTOM et des Sauvegardes
 - Création de tickets d'incidents
 - Résolution niveau 1 et escalade interne aux administrateurs confirmés
 - Comptes rendus d'exploitation
- Webmaster du site de suivi de production (~ 6 ans)
 - ajout de modules écrits en PHP (Zend) : planifications VTOM exceptionnelles, comptes rendus journalier des Sauvegardes
 - modernisation plus responsive et attrayant, plus intéractif avec jQuery, plus fonctionnel (ajout de pagination, requêtes sql améliorées)

Trésorier de l'amicale du centre (~4 ans) association loi 1901

gestion du portefeuille de l'amicale, organisation sorties

2007 : Formation militaire Armée de terre à St Maixent l'école (79)

• dernier grade Sergent-Chef: Commander un groupe de 9 personnes au combat

2006 : Stage informatique au Service Administratif Régional de la Cour d'Appel de Nîmes (30)

Aide à l'usager des palais de justices, déploiement postes de travail

2003 - 2006: Opérateur de saisie - Transport GEFCO à Avignon (84)

Ingénieur d'intégration

FORMATION

2014 2011	DIPLÔME STAGE	BTS : Services Informatiques aux Organisations Unix / Linux avancé – programmation shell		
2010	STAGE	Administration d'un serveur Linux (Redhat/Fedora)		
2009	STAGE	Certification Atempo: Administration Time Navigator 4.2		
2008	STAGE	XML Initiation		
2008	STAGE	Certificat Technique de l'Armée de Terre (mention Bien) : Systèmes d'Information et Communication. Emploi Systèmes et Réseaux Informatiques		
2007	LANGUE	Diplôme de Compétences en Langue (DCL) Anglais niveau 2		
2006	DIPLÔME	Diplôme d'Université de Montpellier II : Technicien en micro-informatique gestion et réseaux.		

Ingénieur d'intégration

COMPETENCES TECHNIQUES

Initié • • • • • - Avancé • • • • - Maîtrisé • • • • - Confirmé • • • •

	Linux Redhat / Fedora	••••
SO	Unix HP-UX	
Ő	UNIX HP-UX	
	Windows Server	•••00
bu	Shell (SH, BASH, AWK, KSH)	••••
ripti	Powershell, PERL	••••
Dvpt & Scripting	PHP (POO, MVC, Zend Framework, Wordpress)	•••00
Dvpt	HTML5 / CSS3 / Javascript (dont jQuery) / XML / XSL	••••
X	NAS (file): CIFS, NFS	••••
Réseaux	SAN (bloc) : FC, iSCSI, zoning fibre	••••
~	TCP / IP, HTTP, DNS, SMTP, FTP, CFT	•••00
	Baies de disques:	
	• EMC ² : VNX5700, VNX5300, CX300, CX380	••••
	• SUN: ZFS 7310	••••
<u>s</u>	• NetApp	•••00
érie	Librairies :	
Matériels	• HP	•••00
	• IBM: TS3310	••••
	IBM Server: x3650	•••00
	Haute Disponibilité / virtualisation du stockage : VPLEX EMC ²	••••
	Switchs Fibres: BROCADE 48K et 6520	•••00
ifs	VTOM (ordonnancement, modélisation, administration, exploitation)	••••
<u>licat</u>	Control-M (ordonnancement, modélisation)	•••00
Applicatifs	Time Navigator Atempo / ASG (Sauvegardes)	••••

Ingénieur d'intégration

SnapVault, OnCommand Manager et N series pour NetApp (Sauvegardes)	•••00
RecoverPoint EMC ² - Réplication NAS (file)	••••
IPReplicator EMC ² – Réplication SAN (bloc)	••••
Unisphere EMC ² – Interface d'administration bloc/file	••••
Apache	•••00
MySQL	••000
Nagios – Nagvis	•••00
Linux HA (Heartbeat)	•••00
Open/Libre Office	•••00
Vi(m) / Notepad ++	••••
Microsoft Office	•••00